Inventaris van het archief van het Nederlands Beheersinstituut, beheersdossiers beginnend met de letter G
Nationaal Archief, Den Haag
- Serie 'Geder, F. - Geldere-Schielaar, S. van'
  - Geest-Kopp, G.J. de, Arnhem, 63261
  - Geest-Kopp, G.J. de, Arnhem [PE10 2169], ---
  - Geest-Negendank, M.M. van, Den Haag, 63279
  - Geestemunder Bank, Bremerhaven [WE 6445], ---
    Onderdeel van een omslag met meerdere dossiers. Deze omslag is aan te vragen via archiefinventaris 2.09.16.02, inventarisnummer 6379, ten name van Behrens, H.D.
  - Geestman, B.A.A., Amsterdam, 63282
  - Geeven, H., Helmond, 63283
  - Geeven, H., Mierlo [PE21 227], ---
  - Geeven, H.M., Haarlem, 63284
  - Geeven, H.M., Haarlem [PE28 5965], ---
  - Geeven, W., Helmond, 63285
  - Geffen W. van, Eindhoven, 63293
  - Geffen, A. van, Renkum, 63286
  - Geffen, J., Heerlen, 63287
  - Geffen, J. van, Renkum, 63288
  - Geffen, J. van, Renkum [PE20 660], ---
    Onderdeel van een omslag met meerdere dossiers. Deze omslag is aan te vragen via archiefinventaris 2.09.16.01, inventarisnummer 2517, ten name van Arends, H.L.
  - Geffen, L. van, Herpt, 63289
  - Geffen, M. van, Kerkwijk [PE10 3037], 2396
  - Geffen, R. van, Amsterdam, 63290
  - Geffen, T. van, Utrecht, 63291
  - Geffen, T. van, Utrecht, 63292
  - Geffers-Jorissen, H., Haas [WE 8223], ---
    Onderdeel van een omslag met meerdere dossiers. Deze omslag is aan te vragen via archiefinventaris 2.09.16.02, inventarisnummer 6471, ten name van Benzinger, W.
  - Gefken-Stockenreiter, S., Den Haag, 63294
  - Gefolgschaft Heine [DN 1103], ---
    Dit dossier betreft ook: Onderlinge Oorlosschade Verzekerings Maatschappij
  - Gefroerer, A.J., Amsterdam, 63295
  - Gego (Textielgroothandel), Roermond, 63296
  - Geha Werke (I), Hannover, 63317
  - Geha Werke (II), Hannover, 63318
  - Geha Werke (III), Hannover, 63319
  - Geha Werke (IV), Hannover, 63320
  - Geha Werke (V), Hannover, 63321
  - Gehe & Co., (Chemische Industrie) AG, Dresden [PE67 3762], ---
    Onderdeel van een omslag met meerdere dossiers. Deze omslag is aan te vragen via archiefinventaris 2.09.16.02, inventarisnummer 4285, ten name van Bothmer, F. von
  - Geheimrat Ruckdeckel, M., Gera [WE 7728], ---
    Onderdeel van een omslag met meerdere dossiers. Deze omslag is aan te vragen via archiefinventaris 2.09.16.04, inventarisnummer 6445, ten name van Frank, E.
  - Gehl-Niesten, W., Zeist, 63315
  - Gehlen, A., Maastricht, 63316
  - Gehlen, A., Heerlen [DN 1420], ---
    Onderdeel van een omslag met meerdere dossiers. Deze omslag is aan te vragen via archiefinventaris 2.09.16.01, inventarisnummer 2052, ten name van Ader
  - Gehlen, F., Schinveld [PD57 1063], ---
    Onderdeel van een omslag met meerdere dossiers. Deze omslag is aan te vragen via archiefinventaris 2.09.16.01, inventarisnummer 5165, ten name van Aengenendt-Janssen, T.
  - Gehlen, F.A., Heerlen, 205067
  - Gehlen, F.K., Amsterdam, 63280
  - Gehlen, J.H., Swalmen, 63297
  - Gehlen, W., Maagdenburg, 63298
  - Gehling, M.E., Helmond, 63299
  - Gehlman, K.H.W., Rotterdam, 63300
  - Gehm-Konig, A., Wolfstein [PE67 4558], ---
    Onderdeel van een omslag met meerdere dossiers. Deze omslag is aan te vragen via archiefinventaris 2.09.16.02, inventarisnummer 4332, ten name van Braun-Buchner, B.
  - Gehr, H., Amsterdam, 63301
  - Gehrels, C., Den Haag, 63302
  - Gehrels, W.F.A., Deventer, 63303
  - Gehrels-Winchel, C., Den Haag, 63304
  - Gehring, A., Kerkrade, 63306
  - Gehring, J., Schaesberg, 63305
  - Gehring, J., Nieuwenhagen, 63308
  - Gehring, M., Hengelo, 63309
  - Gehring, R., Kerkrade [WFV 5438], ---
    Onderdeel van een omslag met meerdere dossiers. Deze omslag is aan te vragen via archiefinventaris 2.09.16.03, inventarisnummer 5803, ten name van Delea, C.J.
  - Gehrke, G.H., Marl-Hüls, 63311
  - Gehrke, G.O.H., Amsterdam, 63312
  - Gehrke, M.A., Hilversum, 63330
  - Gehrken, E.A., Nunspeet [PD65 539], ---
    Onderdeel van een omslag met meerdere dossiers. Deze omslag is aan te vragen via archiefinventaris 2.09.16.02, inventarisnummer 5231, ten name van Batterink, G. Gebr.
  - Gehrmann, A., Ubach over Worms, 63328
  - Gehrmann, A.H., Ubach over Worms, 63329
  - Gehrmann, G. von, Heidelberg, 63326
  - Gehrmann, G. von, Heidelberg [PE54 6138], ---
    Onderdeel van een omslag met meerdere dossiers. Deze omslag is aan te vragen via archiefinventaris 2.09.16.01, inventarisnummer 4012, ten name van Apfelbeck, H.
  - Gehrmann, H.W.T., Apeldoorn, 63307
  - Gehrmann, J., Middelburg, 63327
  - Gehrmann, W., Kerkrade [PE40 2818], ---
    Onderdeel van een omslag met meerdere dossiers. Deze omslag is aan te vragen via archiefinventaris 2.09.16.04, inventarisnummer 3798, ten name van Erst, O.H.
  - Gehtmann, H.C.O., Rotterdam, 63325
  - Gei, B., Den Haag [WFG 727], ---
    Onderdeel van een omslag met meerdere dossiers. Deze omslag is aan te vragen via archiefinventaris 2.09.16.04, inventarisnummer 5379, ten name van Frinkel-Hingsen, H.H.
  - Gei, B. (I), Den Haag, 63323
  - Gei, B. (II), Den Haag, 63324
  - Geib, A.F.W., Maastricht, 63331
  - Geib, A.F.W., Maastricht [PE40 466], ---
  - Geib, P.J., Nieuwveen, 63332
  - Geib, P.J., Nieuwveen [PD6 3], ---
    Onderdeel van een omslag met meerdere dossiers. Deze omslag is aan te vragen via archiefinventaris 2.09.16.02, inventarisnummer 4823, ten name van Brauns, W.
  - Geiber, S., New York, 198428
  - Geieln, H.A., Nieuwstadt [PE40 4425], ---
    Onderdeel van een omslag met meerdere dossiers. Deze omslag is aan te vragen via archiefinventaris 2.09.16.01, inventarisnummer 3866, ten name van Albert-Schnitzler, T.
  - Geier, G.A., New York [WE 316], ---
    Onderdeel van een omslag met meerdere dossiers. Deze omslag is aan te vragen via archiefinventaris 2.09.16.04, inventarisnummer 5947, ten name van Eliel, E.
  - Geier, P., Rotterdam, 63334
  - Geier, P., Rotterdam [WFR 717], 5516
  - Geiersbach, K.A., Zwolle, 63335
  - Geiersbach, K.A., Zwolle [PE65 771], ---
    Onderdeel van een omslag met meerdere dossiers. Deze omslag is aan te vragen via archiefinventaris 2.09.16.02, inventarisnummer 4081, ten name van Bos, A.A. van der (De Eese)
  - Geiersbach, K.H., Zwolle [WFV 2820], ---
  - Geiger, A., Driebergen, 63336
  - Geiger, B., Neurhede, 198977
  - Geiger, B.M.L., Rotterdam [WFR 573], ---
    Onderdeel van een omslag met meerdere dossiers. Deze omslag is aan te vragen via archiefinventaris 2.09.16.03, inventarisnummer 5510, ten name van Dreher-vander Slik, H.
  - Geiger, E.E., Winterswijk, 78875
  - Geiger, E.E., Winterswijk [PE60 937], ---
    Onderdeel van een omslag met meerdere dossiers. Deze omslag is aan te vragen via archiefinventaris 2.09.16.01, inventarisnummer 4060, ten name van Aalbers, F.
  - Geiger, E.E.G., Murrhardt [WE 1704], 6047
  - Geiger, E.H., Winterswijk, 78876
  - Geiger, F.H., Rijswijk, 78975
  - Geiger, H.E.O.C., Berlin, 78976
  - Geiger, J.W.C., Amsterdam, 78977
  - Geiger, M., Amsterdam, 78978
  - Geiger, M., Würzburg, 78979
  - Geiger, M., Rotterdam, 78980
  - Geiger, T., Aschendorf [WE 7047], ---
    Onderdeel van een omslag met meerdere dossiers. Deze omslag is aan te vragen via archiefinventaris 2.09.16.02, inventarisnummer 6414, ten name van Bagel, H.
  - Geiger, V., Amsterdam, 78981
  - Geiger-Glatthaar, F., Tüttlingen [DS 4514], ---
    Onderdeel van een omslag met meerdere dossiers. Deze omslag is aan te vragen via archiefinventaris 2.09.16.01, inventarisnummer 3099, ten name van Aris Profettas, Fa.
  - Geiger-Hoekstra, B.G., Winterswijk [WFV 1308], ---
    Onderdeel van een omslag met meerdere dossiers. Deze omslag is aan te vragen via archiefinventaris 2.09.16.03, inventarisnummer 5594, ten name van Caris, P.P.
  - Geigle, K., Barcelona [KLP 129], ---
    Onderdeel van een omslag met meerdere dossiers. Deze omslag is aan te vragen via archiefinventaris 2.09.16.01, inventarisnummer 4487, ten name van Algemene Beheerscommissie
  - Geijer, C.J., vierhouten, 80592
  - Geijer, F., Weenen, 80593
  - Geijer, I.J.E., Den Haag, 80598
  - Geijer, J.J.E., Westfalen, 80597
  - Geijer, O., Zürich, 80596
  - Geijer-Hulsmann, E., Enschede, 80595
  - Geijer-Kobus, F., Rotterdam, 80594
  - Geijer-Schweppenburg, M.J.H.A.P. von, Hönningen, 80599
  - Geijl, M. van, Amsterdam, 80601
  - Geijlswijk, J.J., Den Haag, 80602
  - Geijlswijk, L.J. van, Den Haag, 80603
  - Geijn, A. van, Winssum, 80605
  - Geijn, A.vander, Horssen, 80604
  - Geijn, C.J. van, Nijmegen, 80606
  - Geijn, C.W., Nijmegen, 80607
  - Geijsberts, J., Amsterdam, 80608
  - Geijsberts, M.J., Amsterdam, 80609
  - Geijsberts, T.F.A., Amsterdam, 80610
  - Geijselaars, B.H., Valkenburg, 80612
  - Geijselaars, G., Berg en Terblijt, 80613
  - Geijselaars, J.M.G., Berg en Terblijt, 80614
  - Geijsels, N.L., Sluis [PD51 220], ---
    Onderdeel van een omslag met meerdere dossiers. Deze omslag is aan te vragen via archiefinventaris 2.09.16.01, inventarisnummer 5109, ten name van Abroscheer, B.M.A.
  - Geijsels, P., Sluis, 200662
  - Geijsels, V.A., Sluis, 80615
  - Geijsen, H.C., Hillegersberg, 80616
  - Geijsendorpher, G.H., Den Haag, 80618
  - Geijssens, L., Amsterdam, 80619
  - Geijteman, M., IJmuiden [PE28 6587], ---
    Onderdeel van een omslag met meerdere dossiers. Deze omslag is aan te vragen via archiefinventaris 2.09.16.02, inventarisnummer 3520, ten name van Bantema, J.
  - Geijtenbeek, C., Hilversum, 200657
  - Geijtenbeek, C., Amersfoort, 200661
  - Geijtenbeek, D.L., Bussum, 200658
  - Geijtenbeek, G.P., Utrecht [PD54 1], ---
    Onderdeel van een omslag met meerdere dossiers. Deze omslag is aan te vragen via archiefinventaris 2.09.16.01, inventarisnummer 5112, ten name van Andel, M.C. van
  - Geijtenbeek, J., Bussum, 200659
  - Geijtenbeek, T.H., Haarlem, 200660
  - Geijzers, P., Roermond, 200663
  - Geiken,T.J., Oosterwolde, 78982
  - Geikens, D., Wollingboermarke, 78983
  - Geilen, Fam., Echt, 78984
  - Geilen, F.H., Sittard., 78985
  - Geilen, G.J, Sittard [DN 1768], ---
    Onderdeel van een omslag met meerdere dossiers. Deze omslag is aan te vragen via archiefinventaris 2.09.16.01, inventarisnummer 2065, ten name van Amelsfoort, J.C.J.M. van
    Dit dossier betreft ook: Dam, S.M. van
  - Geilen, H.J.W., Norden, 78986
  - Geilen, M., Millen [PD57 485], ---
    Onderdeel van een omslag met meerdere dossiers. Deze omslag is aan te vragen via archiefinventaris 2.09.16.01, inventarisnummer 5145, ten name van Aloisius Kolleg GmbH
  - Geilen, M., Millen [PD57 1473], ---
  - Geilen-Houweling, M.J., Rotterdam, 79032
  - Geilen-Moerman, J.H., Eindhoven, 79033
  - Geilenkirchen, H., Heerlen, 78952
  - Geilenkirchen, J.H. [WN 788], ---
    Onderdeel van een omslag met meerdere dossiers. Deze omslag is aan te vragen via archiefinventaris 2.09.16.02, inventarisnummer 5268, ten name van Blaisse, A.S.H.A.
  - Geilenkirchen, O., Aachen, 78987
  - Geilenkirchen, O., Aachen, 78989
  - Geilenkirchen, W.J., Guttecoven, 78988
  - Geiler, M.M., Gouda, 78990
  - Geiler, M.M., Gouda [WFV 1744], ---
    Onderdeel van een omslag met meerdere dossiers. Deze omslag is aan te vragen via archiefinventaris 2.09.16.03, inventarisnummer 5609, ten name van Caumans, M.
  - Geiler, M.M., Heemstede [PE28 1534], ---
  - Geilgens, J.W., Kohlscheid, 78991
  - Geilhausen, H., IJmuiden, 78992
  - Geiling, E.J.E., 78993
  - Geiling, E.J.E., Amsterdam, 78994
  - Geiling, E.J.E., Amsterdam [PE1 3682], ---
    Onderdeel van een omslag met meerdere dossiers. Deze omslag is aan te vragen via archiefinventaris 2.09.16.01, inventarisnummer 3319, ten name van Aalderen, J.B. van
  - Geilings, E., Dinteloord, 78995
  - Geill, E.H., Rotterdam, 78996
  - Geilvoet, J.L., Brielle, 78997
  - Geilvoet-vander Waal, J.J., Brielle, 78998
  - Geimecke, K.O.R., Rotterdam, 78999
  - Geimecke, K.O.R., Rotterdam [WFR 87], 5481
  - Geimeke, M.G.R., Oisterwijk [WFV 227], ---
    Onderdeel van een omslag met meerdere dossiers. Deze omslag is aan te vragen via archiefinventaris 2.09.16.02, inventarisnummer 5535, ten name van Beckermann-van der Meer, N.
  - Geimer, E., Bamberg, 79000
  - Gein, A., Leeuwarden, 79001
  - Geiringer-Markovits, E.E., Amsterdam, 79002
  - Geis, F.H.J., Dresden, 79072
  - Geis, G., Saint Lambert [WE 6695], ---
    Onderdeel van een omslag met meerdere dossiers. Deze omslag is aan te vragen via archiefinventaris 2.09.16.02, inventarisnummer 6391, ten name van Bosch, R. GmbH
  - Geis, H. [PE67 1533], ---
    Onderdeel van een omslag met meerdere dossiers. Deze omslag is aan te vragen via archiefinventaris 2.09.16.02, inventarisnummer 4173, ten name van Beck & Co., Fa
  - Geis, K., Hosbach-Aschaffenburg, 81272
  - Geisar, F.J., Santiago [PE67 6062], ---
    Onderdeel van een omslag met meerdere dossiers. Deze omslag is aan te vragen via archiefinventaris 2.09.16.02, inventarisnummer 4408, ten name van Beien-Berg, H.
  - Geisberg-Gilissen, T., Beuerberg, 203423
  - Geisbusch-Herlitzius, A., Koblenz, 203393
  - Geiseler-Moltzer, R., München, 79023
  - Geisen, G., Boxmeer, 79022
  - Geisenheimer-Meyer, L., Badhoevedorp, 79021
  - Geisenheimer-Meyer, L., Badhoevedorp [WFV 1614], 5605
  - Geisenheimer-Salomon, F. [WF 451], ---
    Onderdeel van een omslag met meerdere dossiers. Deze omslag is aan te vragen via archiefinventaris 2.09.16.04, inventarisnummer 6540, ten name van Essers, H.
  - Geisenheimer-Stamm, I., Amsterdam, 79020
  - Geisenhof, A., Buenos Aires [PE67 6216], ---
    Onderdeel van een omslag met meerdere dossiers. Deze omslag is aan te vragen via archiefinventaris 2.09.16.02, inventarisnummer 4415, ten name van Bank fur Landwirtschaft AG
  - Geiser, F.W., Neuhaeren, 79019
  - Geiser, J., Haaren, 79018
  - Geiser, J., Haaren [WE 7483], ---
    Onderdeel van een omslag met meerdere dossiers. Deze omslag is aan te vragen via archiefinventaris 2.09.16.02, inventarisnummer 6433, ten name van Bauer-Grotz, E.
  - Geiser, K., Haaren [WE 7484], ---
  - Geiser, L., Haaren, 79017
  - Geiser, L., Haaren [PE40 4988], ---
    Onderdeel van een omslag met meerdere dossiers. Deze omslag is aan te vragen via archiefinventaris 2.09.16.01, inventarisnummer 3889, ten name van Aufsfeld-Storms, M.
  - Geiser, T.W., Neuhaaren [PE40 5004], ---
  - Geiser, W., Haaren [WE 7482], ---
  - Geiser-Knoben, C., Haaren [PE40 5006], ---
  - Geisler, Wiesbaden [PE1 951], ---
    Onderdeel van een omslag met meerdere dossiers. Deze omslag is aan te vragen via archiefinventaris 2.09.16.02, inventarisnummer 3256, ten name van Berliner Gasgluhlicht-Werke GmbH
  - Geisler, H.J., Bogota [WE 7817], ---
  - Geisler, J., Oldenzaal, 79016
  - Geisler, M.L., Amsterdam, 79015
  - Geisler-vander Beij, S., Klotzsche [PE67 1483], ---
    Onderdeel van een omslag met meerdere dossiers. Deze omslag is aan te vragen via archiefinventaris 2.09.16.02, inventarisnummer 4171, ten name van Bauman, H.
  - Geismar, E., AMsterdam, 79014
  - Geismar-Heinsheimer, M.K.G., Amsterdam, 79013
  - Geiss, E., Voorburg, 79012
  - Geissen, F., Zuilen, 79011
  - Geissler, F.G., Losser, 79006
  - Geissler, F.P.H., Rotterdam, 79007
  - Geissler, F.P.W., Rotterdam [WFR 702], 5514
  - Geissler, M.T.L., Gogh, 79008
  - Geist, H., Almelo, 79009
  - Geist-Alberts, S.W., Almelo, 79010
  - Geisterfer, R.M., Amsterdam, 79034
  - Geiszler, E.L., Veenendaal, 79035
  - Geitel, F.C., Wageningen, 79036
  - Geitenbeek, G.J., Hilversum, 79037
  - Geitenbeek, G.J., Hilversum [PE36 751], ---
    Onderdeel van een omslag met meerdere dossiers. Deze omslag is aan te vragen via archiefinventaris 2.09.16.02, inventarisnummer 3602, ten name van Brandts-Buys, L.F.R.P.C.
  - Geitenbeek, G.P., Utrecht, 79038
  - Geitenkamp, B.K., Arnhem [PE10 189], ---
    Onderdeel van een omslag met meerdere dossiers. Deze omslag is aan te vragen via archiefinventaris 2.09.16.01, inventarisnummer 2306, ten name van Alsemgeest, J.
  - Geiter, P., Rotterdam [PD3 1622], ---
    Onderdeel van een omslag met meerdere dossiers. Deze omslag is aan te vragen via archiefinventaris 2.09.16.01, inventarisnummer 4788, ten name van Allemans-Snitzler, B.
  - Geitz, Gebr. NV (Handelsmaatschappij), Nijmegen, 79040
  - Geitz, W.J.H., Hilversum, 79039
  - Geks, P.J., Haarlem [WFV 2937], ---
    Onderdeel van een omslag met meerdere dossiers. Deze omslag is aan te vragen via archiefinventaris 2.09.16.04, inventarisnummer 5677, ten name van Frings, J.
  - Gelauff, C.C., Utrecht, 79041
  - Gelb, H., New York, 198446
  - Gelber, A.W., Rotterdam, 79042
  - Gelber, A.W., Rotterdam [PD3 840], ---
  - Gelber, W.S., Rotterdam, 79043
  - Gelbers NV (Handelsmaatschappij), Rotterdam, 79045
  - Gelbert, I., München [WE 3705], 6198
    Dit dossier betreft ook: Schmitt, H.A.
  - Gelden, J.P. van, Groningen, 79175
  - Geldens Makelaarskantoor VOF, Amsterdam, 79044
  - Geldens, L.P.J., Amsterdam [WP 1932], ---
    Onderdeel van een omslag met meerdere dossiers. Deze omslag is aan te vragen via archiefinventaris 2.09.16.01, inventarisnummer 5320, ten name van Aarden, G.J.
  - Gelder de-Snijder, J.H., Overveen, 79286
  - Gelder en Nias, (Machinehandel) NV, Amsterdam [PD1 706], 4564
  - Gelder van, Den Haag, 79052
  - Gelder, A., Amsterdam, 79046
  - Gelder, A., Hengelo, 79058
  - Gelder, A. van [PD10 878], ---
    Onderdeel van een omslag met meerdere dossiers. Deze omslag is aan te vragen via archiefinventaris 2.09.16.02, inventarisnummer 4858, ten name van Bunte
  - Gelder, A. van, Amsterdam, 79047
  - Gelder, A. van, Amsterdam, 79048
  - Gelder, A. van, Amsterdam, 79049
  - Gelder, A. van, Oss, 79050
  - Gelder, A. van, Amsterdam, 79051
  - Gelder, A. van, Borne, 79053
  - Gelder, A. van, Rotterdam, 79054
  - Gelder, A. van, Den Haag, 79055
  - Gelder, A. van, Borne, 79056
  - Gelder, A. van, Beilen, 79057
  - Gelder, A. van, Groningen, 79059
  - Gelder, A. van, Groningen, 79060
  - Gelder, A. van, Hilversum, 79061
  - Gelder, A. van, Rossum, 79062
  - Gelder, A. van, Amsterdam, 79063
  - Gelder, A. van, Winschoten, 79064
  - Gelder, A. van, Abcoude [PD1 665], 4562
  - Gelder, A. van, Amsterdam [PD1 1264], ---
    Onderdeel van een omslag met meerdere dossiers. Deze omslag is aan te vragen via archiefinventaris 2.09.16.03, inventarisnummer 4588, ten name van Dondorp, M.
  - Gelder, A. van, Groningen [PD27 1111], ---
    Onderdeel van een omslag met meerdere dossiers. Deze omslag is aan te vragen via archiefinventaris 2.09.16.02, inventarisnummer 4987, ten name van Bulthuis, M.H.
  - Gelder, A. van, Rossum [PD10 937], ---
    Onderdeel van een omslag met meerdere dossiers. Deze omslag is aan te vragen via archiefinventaris 2.09.16.03, inventarisnummer 4865, ten name van Cooperatie Alle Armen van Emmerich
  - Gelder, A. van, Rotterdam [PD3 1320], ---
  - Gelder, A.A. van, Amsterdam, 79065
  - Gelder, A.A. van, Groningen, 79066
  - Gelder, A.A. van, Haarlem, 79067
  - Gelder, A.A. van, Amsterdam [PD1 605], ---
    Onderdeel van een omslag met meerdere dossiers. Deze omslag is aan te vragen via archiefinventaris 2.09.16.02, inventarisnummer 4566, ten name van Beer-Bed, L.
  - Gelder, A.A. van, Haarlem [PD1 1643], ---
    Onderdeel van een omslag met meerdere dossiers. Deze omslag is aan te vragen via archiefinventaris 2.09.16.02, inventarisnummer 4601, ten name van Beckmann, H.
  - Gelder, A.A. van, Harlingen [PD38 301], ---
    Onderdeel van een omslag met meerdere dossiers. Deze omslag is aan te vragen via archiefinventaris 2.09.16.01, inventarisnummer 5057, ten name van Aden, C.O.
  - Gelder, A.J. van, Huizum, 79068
  - Gelder, A.M. de, Zeist [WFV 3399], ---
    Onderdeel van een omslag met meerdere dossiers. Deze omslag is aan te vragen via archiefinventaris 2.09.16.03, inventarisnummer 5699, ten name van Dalwigk zu Lichtenfels, C.J.M.M.
  - Gelder, A.M. van, Rijswijk, 79070
  - Gelder, A.M. van, Rijswijk [PD2 1032], ---
    Onderdeel van een omslag met meerdere dossiers. Deze omslag is aan te vragen via archiefinventaris 2.09.16.01, inventarisnummer 4730, ten name van Abrahamson, E.
  - Gelder, A.N. van, Den Haag, 79071
  - Gelder, B., Ommen [PD65 107], ---
    Onderdeel van een omslag met meerdere dossiers. Deze omslag is aan te vragen via archiefinventaris 2.09.16.02, inventarisnummer 5211, ten name van Bend, F.A. van de
  - Gelder, B. van, Almelo, 79074
  - Gelder, B. van, Amsterdam, 79075
  - Gelder, B. van, Amsterdam, 79076
  - Gelder, B. van, Amsterdam, 79077
  - Gelder, B. van, Eibergen, 79078
  - Gelder, B. van, Assen, 79079
  - Gelder, B. van, Eibergen, 79080
  - Gelder, B. van, Groningen, 79081
  - Gelder, B. van, Meppel, 79083
  - Gelder, B. van, Eindhoven, 79084
  - Gelder, B. van, Utrecht, 79085
  - Gelder, B. van, Wageningen, 79086
  - Gelder, B. van, Amsterdam [Bureau Amsterdam], ---
    Onderdeel van een omslag met meerdere dossiers. Deze omslag is aan te vragen via archiefinventaris 2.09.16.01, inventarisnummer 29589, ten name van Asscher, L.
    Dit dossier betreft ook: Asscher, L.
  - Gelder, B. van, Amsterdam [PD1 1215], ---
    Onderdeel van een omslag met meerdere dossiers. Deze omslag is aan te vragen via archiefinventaris 2.09.16.02, inventarisnummer 4586, ten name van Barentz, S.
  - Gelder, B. van, Rotterdam [PD3 575], ---
    Onderdeel van een omslag met meerdere dossiers. Deze omslag is aan te vragen via archiefinventaris 2.09.16.02, inventarisnummer 4756, ten name van Bender-Bacher, E.
  - Gelder, B.E. van, Zutphen, 79087
  - Gelder, B.J. van, Rotterdam, 79088
  - Gelder, B.J.W. van, Rotterdam, 79089
  - Gelder, B.O., Den Haag, 79284
  - Gelder, B.O., Den Haag [PD2 467], 4709
  - Gelder, B.van, Hengelo, 79082
  - Gelder, C. de, Den Haag, 79096
  - Gelder, C. de, Den Haag [PE2 2314], ---
    Onderdeel van een omslag met meerdere dossiers. Deze omslag is aan te vragen via archiefinventaris 2.09.16.01, inventarisnummer 2134, ten name van Akker-Leith, G.G. van der
  - Gelder, C. de, Haarlem [PE1 4099], ---
    Onderdeel van een omslag met meerdere dossiers. Deze omslag is aan te vragen via archiefinventaris 2.09.16.02, inventarisnummer 3332, ten name van Baas, J.
  - Gelder, C. van, Den Haag, 79091
  - Gelder, C. van, Rotterdam, 79093
  - Gelder, C. van, Hengelo, 79094
  - Gelder, C. van, Nijmegen, 79095
  - Gelder, C. van, Den Haag, 79097
  - Gelder, C. van, Groningen, 79098
  - Gelder, C. van, Zutphen, 79099
  - Gelder, C. van, Amsterdam, 79100
  - Gelder, C,H, de, Beverwijk, 79090
  - Gelder, C.E. van, Apeldoorn, 79092
  - Gelder, C.R. van [KLP 843], ---
    Onderdeel van een omslag met meerdere dossiers. Deze omslag is aan te vragen via archiefinventaris 2.09.16.02, inventarisnummer 4528, ten name van Bayer, C.O.
  - Gelder, D. van, Den Haag, 79101
  - Gelder, D. van, Amsterdam, 79102
  - Gelder, D. van, Amsterdam, 79103
  - Gelder, D. van, Amsterdam, 79104
  - Gelder, D. van, Amsterdam, 79105
  - Gelder, D. van, Dedemsvaart, 79106
  - Gelder, D. van, Amsterdam, 79107
  - Gelder, D. van, Borne, 79108
  - Gelder, D. van, Assen, 79121
  - Gelder, D. van, Amsterdam [PD1 3279], ---
    Onderdeel van een omslag met meerdere dossiers. Deze omslag is aan te vragen via archiefinventaris 2.09.16.02, inventarisnummer 4650, ten name van Boutelje, A.C.
  - Gelder, D. van, Borne [PD23 633], ---
    Onderdeel van een omslag met meerdere dossiers. Deze omslag is aan te vragen via archiefinventaris 2.09.16.02, inventarisnummer 4958, ten name van Balkt, B. ter
  - Gelder, D. van, Den Haag [PD2 466], ---
    Onderdeel van een omslag met meerdere dossiers. Deze omslag is aan te vragen via archiefinventaris 2.09.16.05, inventarisnummer 4709, ten name van Gelder, B.O.
  - Gelder, D. van, Huizum [PD38 399], ---
    Onderdeel van een omslag met meerdere dossiers. Deze omslag is aan te vragen via archiefinventaris 2.09.16.02, inventarisnummer 5058, ten name van Baijema, A.S.
  - Gelder, D. van, Leeuwarden [PD38 162], ---
    Onderdeel van een omslag met meerdere dossiers. Deze omslag is aan te vragen via archiefinventaris 2.09.16.02, inventarisnummer 5055, ten name van Bruin, D. de
  - Gelder, de J., 79168
  - Gelder, D.H.S. van, Almelo, 79109
  - Gelder, D.J. van, Huizum, 79110
  - Gelder, E., Groningen, 79113
  - Gelder, E. van [PE67 540], ---